臺灣高雄地方法院刑事判決　　　　　　　　　　　　九十一年度易字第二四二三號
　　公訴人　臺灣高雄地方法院檢察署檢察官
　　被　告　甲○○
右列被告因竊盜案件，經檢察官提起公訴（九十一年度偵字第一一六九八號），本院
判決如左：
    主  文
甲○○毀壞門扇竊盜，未遂，累犯，處有期徒刑拾月。
    事  實
一、甲○○曾多次因竊盜案件，分別於民國六十年、六十七年、七十年、七十二年、
    七十三年、七十五年、七十八年、八十年及八十二年，遭法院判處六月至二年六
    月不等之有期徒刑，最後一次經本院於八十七年二月三日以八十七年度易字第三
    ○○號判決，判處有期徒刑十月，案經臺灣高等法院高雄分院以八十七年度上易
    字第六三五號判決駁回其上訴確定，於八十八年三月十一日縮短刑期執行完畢。
    詎其仍不知悔改，復於九十一年六月二日十一時三十分許，在高雄縣燕巢鄉○○
    路九十五之一號，見屋主乙○○在前揭房屋內後面廚房煮飯，竟意圖為自己不法
    之所有，以徒手之方式強拉附於該屋鋁製網狀大門已成為該門一部分之紗網，而
    著手進入該屋行竊。嗣於其已毀壞前揭紗網，尚未進屋竊得任何財物而未遂之際
    ，即為附近民眾陳彷周發現，並報警當場查獲。
二、案經高雄縣警察局岡山分局報告臺灣高雄地方法院檢察署檢察官偵查起訴。
    理  由
一、訊據被告甲○○固不否認於右揭時、地遭警查獲等情，惟矢口否認有任何竊盜犯
    行，辯稱：伊是要去找原住在上址的「劉仁明」討債，當時伊有看到被害人乙○
    ○在屋內，欲進屋問乙○○「劉仁明」住哪時就被抓，紗網原本就壞掉，不是伊
    破壞的云云。
二、經查：本件被告如何毀壞附於被害人住處大門上之紗網著手行竊而未遂等情，業
    據證人陳彷周迭於警訊及偵查時分別證述明確，並有現場照片三幀在卷可稽，而
    高雄縣燕巢鄉○○路九十五之一號確係被害人之住處，無一位名為「劉仁明」之
    人住在其中，且被害人前揭住處大門上之紗網案發前並未毀壞等節，亦據被害人
    於警訊時指述詳盡，被告雖以前揭情詞置辯，惟證人陳彷周既於警訊及偵查時明
    確證稱：我當時看到被告半蹲在硬拉紗門，就過去問他有什麼事，被告說要找一
    位姓劉的朋友，我說這戶不姓劉，他就說他只是要找朋友，問我在管什麼，並想
    離開現場，該紗門可看到屋內等語（見九十一年六月二日警訊筆錄、同年七月八
    日偵查筆錄），且被告明知被害人在屋內，卻不按壓門鈴抑或大聲詢問被害人，
    亦與常情未合，加以證人陳彷周與被告之間毫無嫌隙，並無故意誣陷被告之動機
    ，則被告前揭辯詞，自不足採信。再者，被告雖於毀壞紗網時即遭證人陳彷周發
    覺，惟其既有如事實欄所述之多次竊盜前科，且其辯詞不值採信已如前述，加以
    其為證人陳彷周發覺後之反應係質問證人陳彷周：「你管什麼」，並急欲離開現
    場，則其之所以毀壞前揭紗網，實難認除欲進入被害人住處行竊外，尚有何其他
    原因，自堪認其毀壞紗門之前，即已著手行竊，從而，本件至此事證已臻明確，
    被告犯行洵堪認定，應依法加以論科。
三、按鐵絲網紗附著於大門扇上，為門扇之一部，毀壞門上鐵紗進入室內竊盜，應成
    立毀越門扇竊盜罪，司法院（七六）廳刑一字第一六六九號函附之臺灣高等法院
    暨所屬法院座談會結論可資參酌。本件被害人遭被告毀壞之紗網，既係附於其住
    處鋁製網狀大門而成為該門一部分，有前揭現場照片可按，故核被告甲○○所為
    ，係犯刑法第三百二十一條第一項第二款、第二項之毀壞門扇加重竊盜未遂罪。
    公訴意旨認被告所為係犯同款項之毀壞安全設備加重竊盜未遂罪，稍有未洽，應
    予指明。又被告前因竊盜案件，經本院於八十七年二月三日以八十七年度易字第
    三○○號判決，判處有期徒刑十月，案經臺灣高等法院高雄分院以八十七年度上
    易字第六三五號判決駁回其上訴確定，於八十八年三月十一日縮短刑期執行完畢
    ，有臺灣高等法院被告全國前案紀錄表一份可按，其於五年內再犯本件有期徒刑
    以上之罪，為累犯，應依法加重其刑。再被告係犯加重竊盜未遂罪，依刑法第二
    十六條前段規定，按既遂犯之刑減輕之，並依先加後減之例為之。爰審酌被告之
    犯罪動機、目的、手段，與生活狀況、品行、智識程度，雖本件僅著手行竊尚未
    竊得任何財物，惟其自六十年間起即多次觸犯竊盜罪，已如犯罪事實欄所述，復
    於本件審理時一再飾詞卸責、否認犯行，犯後態度不佳，客觀上實難見其有悔改
    之意，本院因認公訴人求刑十月尚稱妥適，故爰從重量處如主文所示之刑，以示
    儆懲。
據上論斷，應依刑事訴訟法第二百九十九條第一項前段，刑法第二十六條前段、第四
十七條、第三百二十一條第一項第二款、第二項，判決如主文。
本案經檢察官葉淑文到庭執行職務。
中      華      民      國    九十一    年      八      月    二十三    日
                                  臺灣高雄地方法院刑事第五庭
                                      法  官 劉傑民
右正本證明與原本無異。
如不服本判決，應於判決送達後十日內，向本院提出上訴狀。
                                      書記官 黃琬婷
中      華      民      國    九十一    年      八      月    二十三    日
